【裁判字號】    95,交抗,587
【裁判日期】    950725
【裁判案由】    違反道路交通管理處罰條例
【裁判全文】
臺灣高等法院交通事件裁定             95年度交抗字第587號
抗  告  人
即受處分人  甲○○
上列抗告人因違反道路交通管理處罰條例案件，不服臺灣板橋地
方法院95年度交聲字第791號，中華民國95年6月22日所為裁定，
提起抗告，本院裁定如下：
    主  文
原裁定撤銷，發回臺灣板橋地方法院。
    理  由
一、原裁定意旨以：
（一）按受處分人不服第8條主管機關所為之處罰，得於接到裁
      決書之翌日起20日內，向管轄地方法院聲明異議，道路交
      通管理處罰條例第87條第1項定有明文。又交通法庭認聲
      明異議不合法律上之程式或其異議權已經喪失者，應以裁
      定駁回之，道路交通案件處理辦法第18條前段亦有明定。
（二）本件交通部公路總局臺北區○○○○○道路交通管理事件
      裁決書（北監自裁字第裁40-AEU070116號）業於95年4月
      25日以掛號方式送達受處分人臺北縣新莊市○○路141號
      之戶籍地址，由其母簽收無誤，有交通部公路總局臺北區
      監理所送達證書影本在卷可參（臺北新莊郵局郵戳日期為
      95年4月25 日）。然受處分人遲至95年5月19日始向交通
      部公路總局臺北區監理所提出聲明異議狀，此有受處分人
      聲請交通異議狀上95年5月19日交通部公路總局臺北區監
      理所總收文章戳印文可稽，受處分人聲明異議顯已逾20日
      之異議期限，是受處分人聲明異議不合法律上之程式，且
      無從補正，因而裁定予以駁回。
二、抗告意旨略以：受處分人於95年4月25日收受上開裁決書後
    ，即於95年4月28日、5月11日、5月19日回覆裁罰機關，然
    裁罰機關並未將受處分人之回覆轉往法院，而導致逾期云云
    。
三、經查：卷內確有受處分人95年4月27日向原處分機關即交通
    部公路總局臺北區監理所表示不服之書面，經臺北區監理所
    於同年4月28日收文（見原審卷第14頁），雖使用申訴書之
    格式，惟已具體表明不服之理由，此是否足認係對於裁決書
    聲明異議，非無研酌之餘地；又受處分人所另指於95年5月
    11日亦提出聲明異議之書面，惟卷內並無資料，是否確有此
    事，關涉受處分人本件聲明異議是否逾期之認定，自應予查
    明。故本件受處分人聲明異議，非全無理由，自應撤銷原裁
    定，發回原審法院查明後，另為適法之處理。
據上論結，應依道路交通管理處罰條例第89條、道路交通案件處
理辦法第26條、刑事訴訟法第413條前段，裁定如主文。
中    華    民    國    95    年    7     月    25    日
                  刑事第二庭審判長法  官  蔡國在
                                  法  官  江振義
                                  法  官  王詠寰
以上正本證明與原本無異。
不得再抗告。
                                  書記官  駱麗君
中    華    民    國    95    年    7     月    25    日


司法院資訊處製作；財團法人民間司法改革基金會備份。
